# 请教陈版关于合同履约成本的问题

提问人：墨墨 19901990 时间：2020-08-16 01:23:00
甲公司从事整合营销服务业务，按营销项目进行核算，每个项目按照阶段性完成时确认收入，供应商成本也是按照阶段性结算确认成本，截至期末部分项目已经在执行了，但尚未达到阶段性完成的时点，相关成本也尚未结算，那么本年实施新收入准则时，就已执行的部分是否需要暂估成合同履约成本，（旧准则下公司都是在实际结算时再确认），如果不确认为合同履约成本是否合适（成本估计在操作上有一定难度）

回答人：chenyiwei
如果确定为在一段时间内确认收入的履约义务，则在期末需合理确定履约进度（包括尚未到结算时点的履约情况），对此确认收入和成本。不能在结算时点才确认部分收入。